臺灣高等法院刑事判決
109年度上訴字第714號
上  訴  人  
即  被  告  沈益文


                （現於法務部○○○○○○○○○○○執行）
指定辯護人  劉元琦律師（義務律師）
上列上訴人即被告因毒品危害防制條例案件，不服臺灣臺北地方
法院108年度訴字第484號，中華民國108年12月18日第一審判決
（起訴案號：臺灣臺北地方檢察署108年度偵緝字第856號），提
起上訴，本院判決如下：
    主  文
上訴駁回。
    事實及理由
一、本案經本院審理結果，認第一審以上訴人即被告沈益文係犯
    毒品危害防制條例第4條第2項之販賣第二級毒品罪（共4罪
    ），分別量處有期徒刑7年3月、7年2月（共3罪），應執行
    有期徒刑8年7月；並說明：未扣案之0000000000號行動電話
    （含SIM卡1枚），為被告所持用供上開各次販賣犯行所用之
    物，應依毒品危害防制條例第19條第1項之規定宣告沒收，
    於全部或一部不能沒收或不宜執行沒收時追徵其價額；未扣
    案之各次販賣第二級毒品犯行之犯罪所得各新臺幣（下同）
    1,000元、500元、500元、500元，應依刑法第38條之1第1項
    、第3項規定宣告沒收，於全部或一部不能沒收或不宜執行
    沒收時追徵其價額。經核原判決上開認事、用法，均無不當
    ，量刑及沒收之諭知亦屬妥適，應予維持，並引用第一審判
    決書記載之事實、證據及理由（如附件所示）。
二、被告上訴意旨固以：其雖於起訴書所指各次販賣毒品犯行之
    時間、地點與許學連、許政庭碰面進行毒品交易，並向彼等
    收取價金，然其並未實際交付毒品，所交付者僅是洗劑；縱
    認被告所交付者確為毒品，亦僅是代許學連、許政庭購買；
    且被告交易對象僅有2人，價金及數量均屬低微，犯罪情節
    輕微，應依刑法第59條之規定酌減其刑云云。惟查：
  ㈠有關被告辯稱所交付者並非毒品部分：
　⒈證人許學連於原審明確證稱：通訊監察譯文Ａ3（按指105年11
    月20日凌晨0時7分許）中，提到「我在樓下」，是指伊到被
    告雙園街住處樓下，當時與被告有見面，伊給被告1,000元
    ，並有向被告拿到甲基安非他命完成交易；通訊監察譯文Ａ4
    、Ａ5部分（按指105年11月23日12時28分許），伊對被告說
    「今天只有500元」，是指要以500元向被告購買甲基安非他
    命，也是到被告雙園街住處樓下與被告見面，當場交付500
    元，被告有拿甲基安非他命給伊等語（原審訴字卷第162至1
    65頁），徵諸證人許學連於105年11月20日購買後未久，旋
    於同年月23日再次購買，且證人許學連證稱伊僅有施用甲基
    安非他命一種毒品（原審訴字卷第169頁），顯見前次被告
    所交付者乃甲基安非他命無誤；況被告於105年11月23日12
    時28分許聽聞證人許學連表示「今天只有500元」，尚警覺
    答稱：「不要在電話講那個」等語，倘被告並未實際交付毒
    品，何須提醒避免因通訊對話受監聽而恐遭查緝之風險？已
    可見被告辯稱僅是交付「洗劑」之說，無非卸責之詞。
　⒉再者，證人許政庭於原審證稱：通訊監察譯文Ｂ1（按指105年
    11月13日凌晨3時27分許）中，提到「你知道的啊、要跟你
    借500」，是要向被告買甲基安非他命，被告回稱：「你看
    能不能整數，不要常常這樣，500很難跟人家講」，是說錢
    太少，他自己沒得賺等語，後來被告在譯文中有提到「我等
    一下準備給你」，伊就到被告雙園街住處樓下等被告，也有
    跟被告見到面（原審訴字卷第172頁）；於偵訊時並明確指
    稱被告有自己下樓拿毒品給伊（偵字第6178號卷第37頁背面
    至38頁）；另證人許政庭於偵訊、原審復證稱：通訊監察譯
    文Ｂ5（按指105年11月20日19時38分許）中，伊向被告稱「
    拿500借我」，是指要向被告買甲基安非他命，後來伊就到
    被告雙園街住處樓下的萊爾富超商等，被告就過來向伊收50
    0元，然後又上樓，一直等到22時53分與被告聯絡，被告說
    「我用紙包起來丟下去你」，是指被告將毒品用夾鍊袋裝好
    、用衛生紙包起來，再用橡皮筋綁起來丟到樓下來，當時被
    告有丟甲基安非他命下來，當天沒有什麼風，附近也沒有屋
    簷或障礙物等語（偵字第6178號卷第38頁，原審卷第175、1
    76、180至181頁）。由證人許政庭上開所證，其先後2次向
    被告購買甲基安非他命，其間相差僅一週，倘被告所交付之
    毒品有假，何以證人許政庭仍願意向被告購買？況被告倘自
    始即交付贗品，何須對許政庭抱怨購買金額太少？再由被告
    於105年11月20日晚間交付毒品之方式，係以衛生紙包好、
    捆紮橡皮筋後，丟給在樓下等候之許政庭，益徵被告為規避
    查緝風險，而刻意避免親自出面之狀況，倘若所交付者並非
    毒品，又何須以此等隱蔽之方式交付？可見被告辯稱交付給
    許政庭的僅是洗劑云云，洵非可採。
  ㈡至被告辯稱僅是代許學連、許政庭購買，並非販賣云云，然
    由證人許學連、許政庭前開證述，佐以彼等間之通聯對話內
    容顯示，被告與許學連、許政庭聯繫時，並未提及尚待向他
    人購買後再行交付之情，反而於許學連稱「1張」時，被告
    立即回稱「好」、「你過來找我」，許學連於上開聯繫後約
    10分鐘即告知被告「我在樓下」等語；而嗣於105年11月23
    日12時28分許學連向被告稱「不過今天只有500塊」時，被
    告即答稱「你過來找我啊」，許學連旋於同日12時35分稱「
    我在樓下了」（見偵字第6187號卷第8頁通訊監察譯文），
    可見是由彼等直接約明所欲交易之甲基安非他命價金，被告
    並依約交付毒品。且許政庭於105年11月13日凌晨3時27分許
    聯繫被告稱要購買500元之甲基安非他命後，被告固有抱怨
    「看能不能整數，不要常常這樣，很難跟人家講」，然嗣於
    同日21時35分許即再詢問許政庭「你在哪」，並稱「我等一
    下準備給你」，旋於21時49分，許政庭表示「我在下面」，
    被告即答稱「好」；又許政庭於105年11月20日19時38分再
    度聯絡被告詢問「你那邊方便嗎？拿500借我」，被告即表
    示「你過來再講」，於同日21時42分，許政庭通知被告「我
    在樓下」時，被告先稱「我還沒去、我朋友還沒到」，然於
    同日22時53分許即回覆稱：「我丟下去給你，好嗎」等語（
    見偵字第6187號卷第13頁通訊監察譯文），均可見被告收取
    許政庭交付之價金後，一手交錢、一手交貨而為有償之甲基
    安非他命交易行為，至上開對話中固可見被告提及「很難跟
    人家講」、「我朋友還沒到」等語，然並未見被告有將其向
    友人聯繫購買之狀況告知許政庭，反而是由許政庭與被告議
    定交易之毒品價金，加以販賣毒品乃屬重罪，倘無利可圖，
    何以甘冒被查獲法辦之危險而願意無償經手毒品再交付他人
    ，被告以代購之說置辯，乃有違常情，無足採信。
　㈢被告又主張本案犯行情節輕微，情堪憫恕，應依刑法第59條
    之規定酌減其刑云云。惟按刑法第59條規定之酌量減輕其刑
    ，必須犯罪另有特殊之原因與環境，在客觀上足以引起一般
    同情，認為即使予以宣告法定最低度刑，猶嫌過重者，始有
    其適用，以免法定刑形同虛設，破壞罪刑法定原則。本案被
    告為賺取利差，分別將第二級毒品販賣予許學連、許政庭，
    各完成交易2次，已使毒品流出市面，危害程度非輕，客觀
    上實未見被告有何犯罪之特殊原因與環境，況毒品對他人身
    心健康傷害甚鉅，販毒者為圖己利卻使他人身陷毒癮，危害
    重大。原審已就被告本案毒品交易之價金、對象、數量等犯
    罪情節，於法定刑範圍內為適當之量刑，並無情輕法重，即
    使科以法定最低刑度仍嫌過重，而在客觀上足以引起一般同
    情，堪予憫恕之情形。被告主張適用刑法第59條規定酌減其
    刑云云，自非可採。
  ㈣至被告以量刑過重指摘原判決不當云云。惟按刑罰之量定，
    為法院之職權，倘法院已審酌刑法第57條各款所列情狀，而
    所量定之刑並未逾越法定刑範圍，亦無顯然失當情形，自不
    得任意指為違法。查原判決就被告本案犯行，已敘明係審酌
    被告明知甲基安非他命為成癮性毒品，對他人身心危害甚鉅
    ，仍販賣予他人使之流出市面，危害社會治安等犯罪動機、
    目的、手段，並衡酌本案販賣毒品之次數、數量、所得，與
    被告之犯後態度、素行、智識程度、家庭生活經濟狀況等一
    切情狀而為量刑，核其刑罰裁量權之行使，既未逾越法定刑
    範圍，亦無濫用權限、顯然失當情形。被告主張原審量刑過
    重，並非有據。
三、綜上，被告仍執前詞指摘原判決不當，核屬無據，其上訴為
    無理由，應予駁回。
據上論斷，應依刑事訴訟法第368條、第373條，判決如主文。
本案經檢察官游明慧提起公訴，被告上訴，經檢察官洪威華到庭
執行職務。
中　　華　　民　　國　　109 　年　　4 　　月　　28　　日
                  刑事第二十二庭審判長法　官  洪于智
                                      法　官  陳銘壎
                                      法　官  汪怡君
以上正本證明與原本無異。
如不服本判決，應於收受送達後20日內向本院提出上訴書狀，其
未敘述上訴之理由者並得於提起上訴後20日內向本院補提理由書
（均須按他造當事人之人數附繕本）「切勿逕送上級法院」。
                                      書記官  賴怡孜
中　　華　　民　　國　　109 　年　　4 　　月　　30　　日
【附件】
臺灣臺北地方法院刑事判決
                                      108年度訴字第484號
公　訴　人　臺灣臺北地方檢察署檢察官
被　　　告　沈益文　男　34歲（民國00年00月00日生）
                    身分證統一編號：Z000000000號
                    住○○市○○區○○街000巷00號
                    居臺中市○○區○○路00號8樓3A室
                    （現於法務部○○○○○○○○○○○執
                      行中）
選任辯護人　陳昱龍律師  （扶助律師）　　　　　
上列被告因違反毒品危害防制條例案件，經檢察官提起公訴（10
8年度偵緝字第856號），本院判決如下：
    主  文
沈益文犯如附表一編號1至4主文欄所示之罪，各處各該欄所示之
刑。應執行有期徒刑捌年柒月。
未扣案如附表二所示之物均沒收，於全部或一部不能沒收或不宜
執行沒收時，追徵其價額。
    事  實
一、沈益文明知甲基安非他命是毒品危害防制條例第2條第2項第
    2 款所管制的第二級毒品，依法不得販賣、持有，竟意圖營
    利，分別基於販賣第二級毒品甲基安非他命之犯意，於如附
    表一編號1至4「交易方式及時間、地點」欄所示之時間、地
    點及方式，將各該編號「交易數量及價額」所示之毒品以各
    該欄所示之價額，販賣與各該編號「交易對象」欄所示之人
    （均詳如附表一編號1至4所示）。
二、案經內政部警政署基隆港務警察總隊（下稱：基隆港務警察
    總隊）報告臺灣臺北地方檢察署（下稱：臺北地檢署）檢察
    官偵查起訴。
    理  由
壹、程序部分
一、證人許學連於警詢時之證述部分按被告以外之人於審判外之
    言詞或書面陳述，除法律有規定者外，不得作為證據，刑事
    訴訟法第159條第1項定有明文。而被告以外之人於檢察事務
    官、司法警察官或司法警察調查中所為之陳述，與審判中不
    符時，其先前之陳述具有較可信之特別情況，且為證明犯罪
    事實存否所必要者，得為證據，即為前揭傳聞法則之除外規
    定之一，可否作為例外作為本案之證據，應就具體個案綜合
    陳述人之觀察、記憶、表達是否正確及有無偽證之各種因素
    ，考量先前不一致之陳述的特信性及必要性。故此所謂「為
    證明犯罪事實存否所必要者」，既必須達不可或缺之程度，
    自係指就具體個案案情及相關卷證判斷，為發現實質真實目
    的，認為除該項審判外之陳述外，已無從再就同一供述者，
    取得與其上開審判外陳述之相同供述內容，倘以其他證據代
    替，亦無從達到同一目的之情形而言（最高法院102年度台
    上字第3187 號判決意旨參照）。查辯護人於準備程序中爭
    執證人許學連於警詢時部分所為證述屬傳聞證據而無證據能
    力（見本院108年度訴字第484號卷《下稱：本院卷》第77頁）
    ，核其證述，確屬被告以外之人於審判外之陳述，且證人許
    學連其後已於檢察官偵查中及本院審理時到庭具結作證，其
    於警詢中之證述並未具特信性及必要性，自屬無證據能力，
    是本院亦不引為裁判之基礎，應予敘明。
二、證人許政庭於警詢時之證述次按被告以外之人於檢察事務官
    、司法警察官或司法警察調查中所為之陳述，與審判中不符
    時，其先前之陳述具有較可信之特別情況，且為證明犯罪事
    實存否所必要者，得為證據，刑事訴訟法第159條之2定有明
    文。是依本條規定，被告以外之人於檢察事務官、司法警察
    （官）調查時所為之陳述，屬傳聞證據，依同法第159 條規
    定，本無證據能力，必具備「可信性」及「必要性」二要件
    ，始例外得適用上開第159條之2 規定，認有證據能力，採
    為證據。所謂「有較可信之特別情況」，係屬「信用性」之
    證據能力要件，而非「憑信性」之證據證明力，法院自應比
    較其前後陳述當時之原因、過程、內容、功能等外在環境加
    以觀察，以判斷先前之陳述，是否出於真意之供述、有無違
    法取供等，其信用性獲得確定保障之特別情況。而所稱「為
    證明犯罪事實存否所必要者」，係指就具體個案案情及相關
    卷證判斷，為發現實質真實目的，認為除該項審判外之陳述
    外，已無從再就同一供述者，取得與其上開審判外陳述之相
    同供述內容，倘以其他證據代替，亦無從達到同一目的之情
    形而言（最高法院97年度台上字第2799號、99年度台上字第
    1141 號、101年度台上字第915號判決意旨參照)。經查：證
    人許政庭於106年2月16日警詢時證述：附表一編號3 部分，
    該次伊向被告購買安非他命之交易有成功等語（見臺北地檢
    署106年度偵字第6187 號卷《下稱：偵字卷》第11頁），與其
    於本院108年10月30 日審理時證稱：附表一編號3 部分，該
    次伊有和被告見到面，但被告說不划算，所以沒有拿到安非
    他命等語（見本院卷第172頁至第173頁）並不相符。惟本院
    審酌證人許政庭於警詢時之證述係就其向被告購買毒品之親
    身經歷所為證述，較無來自被告同庭在場之壓力，且筆錄採
    取開放式一問一答的方式，陳述內容完整、清楚、明確，復
    核與通訊監察譯文內容及其於106年2月16日偵訊中向檢察官
    所為之證述內容〔詳如後述〕相符；又證人許政庭復於警詢筆
    錄後面簽名按捺指印確認，是從其警詢筆錄製作之原因、過
    程、內容、功能等外在環境加以觀察，足認其警詢筆錄確係
    出於其自由意識所為之陳述，難認有何受到強暴、脅迫、利
    誘或其他不正方法詢問之情事，其證述出於任意性應堪認定
    ；且證人許政庭於警詢陳述時，距案發時刻較近，記憶較清
    晰，尚無暇深慮利害關係，為不實陳述之蓋然性較低，復觀
    其於該次證述之內容，並無誇張或與常情有違之處，反觀其
    於本院審理時先證稱：附表一編號3 部分，該次伊有和被告
    見到面，但被告說不划算，所以沒有拿到安非他命等語（見
    本院卷第172頁至第173頁）如前，後於同次審理程序中改稱
    ：伊在警詢、偵訊時所述印象比較深刻，現因距離案發時已
    經有點久，所以記不起來等語（見本院卷第174頁），益徵
    其於本院審理證述內容存有記憶不清、前後矛盾之處，是其
    先前於警詢時所述較具有可信性之特別情況，至為明灼。另
    觀本件附表一編號3部分違反毒品危害防制條例案件係發生
    於000年00月00日，迄今業已相距2年多，本院已無從再取得
    證人許政庭相同證述內容，而該證述就證明被告犯罪事實存
    否具有必要性，依前開法條意旨，認證人許政庭於警詢時所
    為之陳述，例外有證據能力。被告之辯護人指稱證人許政庭
    於警詢之證述屬傳聞證據，無證據能力云云（見本院卷第77
    頁），自非可採。
三、其餘供述及非供述證據部分復按被告以外之人於審判外之言
    詞或書面陳述，除法律有規定者外，不得作為證據；又被告
    以外之人於審判外之陳述，雖不符第159條之1至第159條之4
    之規定，但經當事人於審判程序同意作為證據，法院審酌該
    言詞陳述或書面陳述作成時之情況，認為適當者，亦得為證
    據；當事人、代理人或辯護人於法院調查證據時，知有第15
    9條第1項不得為證據之情形，而未於言詞辯論終結前聲明異
    議者，視為有前項之同意，刑事訴訟法第159條第1項、第15
    9條之5規定甚明。是以，本判決後開除前揭說明外所引用之
    被告以外之人於審判外之陳述（包括書面陳述），雖屬傳聞
    證據，但經被告、辯護人及檢察官於準備期日時均表示無意
    見而不予爭執（見本院訴字卷第77頁），且迄至言詞辯論終
    結前亦均未聲明異議（見本院訴字卷第182頁至第185頁），
    本院審酌上開證據資料製作時之情況，尚查無違法不當之瑕
    疵，亦認為以之作為證據應屬適當，爰逕依刑事訴訟法第15
    9條之5規定，認上述證據資料均例外有證據能力。又本院下
    列所引用非供述證據之證據能力部分，並無證據證明係公務
    員違背法定程序所取得，且當事人等於本院亦均未主張排除
    其證據能力，且迄本院言詞辯論終結前均未表示異議，本院
    審酌前揭非供述證據並無顯不可信之情況與不得作為證據之
    情形，依刑事訴訟法第 158條之4反面解釋之規定，應認均
    有證據能力。
貳、認定犯罪事實所憑之證據及理由
一、訊據被告沈益文固坦承通訊監察譯文內容中均係伊與證人許
    學連、許政庭之對話等語（見本院卷第76頁），但矢口否認
    有何販賣第二級毒品之犯行，辯稱：⑴附表一編號1 部分，
    伊當時住在臺北市○○區○○街00號（下稱：該住處），證人許
    學連來找伊，伊遂下樓和證人許學連以一人各出新臺幣（下
    同）500 元之方式，去位在萬大路上之某網咖（下稱：該網
    咖）找真實年籍姓名不詳、綽號「小胖」（下稱：小胖），
    合資購得毒品約0.3 公克，伊是為了提神所以只有拿一點點
    ，剩下的都給證人許學連；⑵附表一編號2 部分，當時因伊
    機車壞掉了，所以證人許學連過來找伊一起去該網咖，伊與
    證人許學連以一人各出250 元之合資方式向小胖購買毒品；
    ⑶附表一編號3 部分，當天伊跟證人許政庭在電話中通話，
    通話中本來講要拿甲基安非他命給證人許政庭，證人許政庭
    有來到伊之該住處樓下萊爾富便利商店找伊，但伊沒有給證
    人許政庭甲基安非他命，（後於本院準備程序改稱）伊有叫
    證人許政庭過來，請證人許政庭不要在電話中講什麼，證人
    許政庭那天過來是要伊帶他去找小胖，但因有一位真實年籍
    姓名不詳之大哥向伊說不要跟證人許政庭有毒品方面的聯絡
    ，伊沒有與證人許政庭交易毒品，（後改稱）伊之所以在電
    話中向證人許政庭說「等一下準備給你」，是因證人許政庭
    頭腦有問題，伊騙證人許政庭來；⑷附表一編號4部分，伊有
    跟證人許政庭收錢，但沒有給證人許政庭毒品，伊是將錢丟
    下去給證人許政庭，（後於本院準備程序改稱）這次是證人
    許政庭來找伊，一直叫伊去找小胖，伊沒有賣毒品給證人許
    政庭云云（見臺北地檢署108年度偵緝字第856號卷《下稱：
    偵緝字卷》第71頁；本院卷第75頁至第76頁）；辯護意旨則
    以：⑸被告確於附表一編號1至4的時間與證人許學連、許政
    庭通話，但並沒有交易毒品之事實；⑹證人許學連、許政庭
    於審理時對其等分別購得之甲基安非他命數量均無所知悉，
    其等於警詢時之證述並不可信；⑺證人許政庭於審理時證稱
    附表一編號3該次沒有取得毒品，其證詞反覆不一；⑻附表一
    編號4之時間，臺北市之天氣是有一點下雨且風向有點大，
    被告從5樓丟一個物品會不會根本掉在附近之遮雨棚、屋簷
    上，導致證人許政庭根本不可能拿到該物品等語置辯（見本
    院卷第76頁、第81頁、第187頁至第188頁）。經查：
(一)被告沈益文就附表一編號1、2販賣第二級毒品甲基安非他命
    部分：
 1、按以營利之意圖交付毒品，而收取對價之行為，觸犯販賣毒
    品罪；苟非基於營利之意圖，而以原價或低於原價有償轉讓
    毒品與他人，僅得以轉讓毒品罪論處；若無營利之意圖，僅
    基於幫助施用毒品者取得供施用毒品之目的，而出面代購，
    或共同合資購買並分攤價金及分受毒品，則屬應否成立施用
    毒品罪或係幫助犯之範疇，三者行為互殊，且異其處罰（最
    高法院104年度台上字第2668 號判決意旨參照）。查證人許
    學連於偵訊時具結證稱：伊因小時候住在被告之住處附近，
    認識被告很久，伊於105年11月、12 月打給被告時，被告均
    是使用行動電話門號0000000000號，附表一編號1 部分，伊
    是至被告之該住處樓下的萊爾富便利商店，跟被告購買1,00
    0元的安非他命，伊有交付1,000元給被告，被告有將安非他
    命交付給伊，譯文中伊說「一張」就是指1,000 元的安非他
    命，伊不知道被告毒品來源，伊都是直接跟被告購買，被告
    賣伊的安非他命品質都差不多；附表一編號2 部分，亦是伊
    與被告間之通話，但這一次伊只有500 元，所以伊只有跟被
    告買500 元之安非他命，交易地點也是在被告之該住處樓下
    的萊爾富便利商店，該次伊有將錢交給被告，被告也有將安
    非他命交給伊等語（見偵字卷第33頁背面至第34頁），與其
    於本院審理時具結證稱：伊於附表一編號1、2所示之時間，
    有以行動電話門號0000000000 號與被告聯繫，附表一編號1
    部分，伊是要到被告之該住處，拿錢和被告買安非他命，譯
    文中的「一張」是指向被告購買1,000 元的安非他命，因伊
    知道被告剛好有毒品，一般來說以「一張」來表示，大家都
    知道是多少，而譯文中「我在樓下」是指伊到被告住處樓下
    ，伊不知道被告之毒品來源為何，附表一編號1 這次只有和
    被告一個人買，交易成功後伊就離開了；而附表一編號2 部
    分，譯文中「問一下，不過今天只有500 元」是指當時伊要
    跟被告購買安非他命，但伊只有500 元，譯文中被告說「不
    要在電話中說那個」，是指電話中不要把金額講出來，當時
    伊也是到被告之該住處與被告交易安非他命，譯文中「我在
    樓下了」是指伊到被告之該住處樓下，附表一編號2 該次有
    與被告見到面，一手交毒品、一手交錢，交易有成功，伊拿
    到安非他命後直接離開等語（見本院卷第161頁至第166頁）
    互核以觀，其證述之核心內容、細節均屬一致；再觀諸通訊
    監察譯文所載：「【附表一編號1部分】〔105年11月19日23
    時55分許〕（許學連：）一張、（被告：）好；〔105年11月2
    0日0時1分許〕（被告：你過來找我啦）、（許學連：好啦）
    ；〔105年11月20日0時7分許〕（許學連：我在樓下）。（被
    告：喔）。」、「【附表一編號2部分】〔105年11月23日12
    時28分許〕（許學連：問一下，不過今天只有5百塊。）、（
    被告：不要在電話中講那個啦），（許學連：好啦好啦，就
    ……問一下）、（被告：你在哪？），（許學連：我在家裡。
    ）、（被告：你過來找我啊），（許學連：好啦，我過去）
    ；〔105年11月23日12時35 分許〕（許學連：我在樓下了）。
    （被告：好）。」等內容，有通訊監察譯文1份附卷可稽（
    見偵字卷第8頁至第8頁背面），與證人許學連前開偵訊及本
    院審理時之證述內容相合。況被告於偵訊時自承：附表一編
    號1 部分，伊當時跟證人許學連在講電話，譯文中「一張」
    是證人許學連要跟伊拿安非他命，安非他命的一張是指1,00
    0 元，當時是證人許學連過來找伊；附表一編號2部分，伊
    是在和證人許學連講電話沒錯，電話中伊稱「不要講那個」
    是指毒品，之後證人許學連也有過來找伊，伊與證人許學連
    有碰到面等語（見偵緝字卷第70頁），益徵附表一編號1、2
    部分，證人許學連與被告確實在討論毒品交易，且證人許學
    連於附表一編號1 部分，其與被告聯繫時所稱之「一張」是
    指以1,000 元向被告購買第二級毒品甲基安非他命；而證人
    許學連於附表一編號2部分，是以500元之價格向被告購買第
    二級毒品甲基安非他命等節甚明。再者，參以證人許學連於
    偵訊具結證稱：伊不知道被告毒品來源，伊都是對被告一人
    ，直接跟被告拿毒品等語（見偵字卷第34頁），及其於本院
    審理時具結證稱：伊不知道被告毒品來源，伊只有跟被告一
    個人買毒品，亦不曾與被告一起購買毒品等語（見本院卷第
    163頁、第170頁），以及前開證人許學連與被告於附表一編
    號1、2部分之通訊內容中，均未有提及合資向他人購買甲基
    安非他命等情，可悉對證人許學連而言，其購買之對象即係
    被告，而非他人。爰此，證人許學連於偵訊及本院審理時具
    結證稱其於附表一編號1 所示時、地，向被告購買1,000 元
    之第二級毒品甲基安非他命，及其於附表一編號2所示時、
    地，向被告購買500元之第二級毒品甲基安非他命等情，應
    屬信實，堪以採信。被告及辯護意旨前揭⑴、⑵、⑸之辯解均
    屬事後避重就輕之詞，洵不足憑。
 2、又查證人許學連於警詢、偵訊時證稱：附表一編號1 部分所
    交易安非他命之數量為0.3公克，附表一編號2部分所交易安
    非他命之數量為0.2公克云云（見偵字卷第6頁），與其於本
    院審理時具結證稱：伊於附表一編號1、2部分向被告買了安
    非他命後就回去，且伊根本就沒有磅秤，從來沒有量過重量
    ，伊不知道警詢中所載的0.3公克、0.2公克的數字怎麼來的
    等語（見本院卷第166頁至第167頁），互核比對，並不一致
    ，且細譯通訊監察譯文內容，證人許學連與被告間之對話內
    容均未提及其等於附表一編號1、2部分所交易甲基安非他命
    數量為何等情明確，是以，附表一編號1、2部分之毒品交易
    數量，僅有證人許學連之證述，並無其他補強證據足資佐證
    ，應僅能認定附表一編號1、2部分之毒品交易數量不詳。又
    雖附表一編號1、2部分之毒品交易數量均不詳，然無礙本院
    認定被告確有販買第二級毒品甲基安非他命予證人許學連，
    且均交易成功等節如前，故辯護意旨前揭⑹之辯詞，礙難採
    信。
(二)被告沈益文就附表一編號3、4販賣第二級毒品甲基安非他命
    部分：
 1、查證人許政庭於警詢證稱：伊施用之安非他命是向被告所購
    買，伊購得後均是供自己施用，附表一編號3 部分，譯文中
    「借500」之意思是買500元之安非他命毒品，這次交易有成
    功，交易地點是在被告之該住處樓下的萊爾富便利商店；附
    表一編號4部分，譯文中「拿500元借我」是指伊要跟被告購
    買500元的安非他命，伊已經先將500元交給被告，後來被告
    將安非他命包在衛生紙內，從樓上丟下來給伊，該次交易有
    成功，交易地點也是在被告之該住處樓下的萊爾富便利商店
    等語（見偵字卷第10頁背面至第11頁背面），核與偵訊時結
    證證稱：附表一編號3部分，伊以行動電話門號0000000000
    號與被告聯繫，內容是在談毒品交易，譯文中「要跟你借50
    0」就是要跟被告購買500元之安非他命，被告還叫伊盡量買
    整數，就是要買一張即1,000 元的安非他命，因被告說毒品
    漲價，伊拿這麼少較難賺，伊不知道被告去跟誰拿毒品，伊
    只對被告一個人，這次交易有成功，伊是去被告之該住處樓
    下萊爾富便利商店將500 元交給被告，被告自己下樓將毒品
    交給伊；附表一編號4 部分，伊與被告通話內容也是在談毒
    品交易，伊說「拿500借我」就是要跟被告買500元的安非他
    命，這次也是伊至被告之該住處樓下萊爾富便利商店等，伊
    於當日晚上7時44 分許，伊一到被告之該住處樓下，被告就
    下樓來跟伊收500 元，當時沒有想那麼多，以為被告已經準
    備好毒品，所以伊就繼續在樓下等，一直到當日晚上10時53
    分許打那一通電話給被告，被告才將安非他命用夾鏈袋裝好
    ，再用衛生紙包好、橡皮筋綁好丟下樓給伊等語（見偵字卷
    第37頁背面至第38頁背面）相符，而與其於本院審理時結證
    證稱：伊與被告認識1、2年，伊和被告聯繫之方式都是去被
    告之該住處樓下，偶爾會打電話，附表一編號3 部分，伊是
    以行動電話門號0000000000號與被告聯繫，譯文中「你那邊
    有阿」、「你知道的阿，要跟你借500 」是指伊要跟被告買
    500 元安非他命，而譯文中伊向被告說「我在下面」是指伊
    當時到被告之該住處樓下，有和被告碰到面；附表一編號4
    部分，伊當時也是向被告購買安非他命，譯文中之「我在下
    面」是指伊在被告之該住處樓下的萊爾富便利商店，伊於當
    日晚上7時至9時許在被告之該住處附近，伊當天有和被告見
    面先將500 元交給被告，後來被告將安非他命裝在夾鏈袋中
    ，外面包菸盒的透明塑膠袋，再包衛生紙後，從樓上丟給伊
    ，該次的錢伊有付清等語（見本院卷第171頁至第177頁、第
    180頁至第182頁）相符；復觀諸通訊監察譯文所載內容：「
    【附表一編號3部分】〔105年11月13日3時27分許〕（許政庭
    ：你那邊有嗎？）、（被告：你說甚麼？），（許政庭：你
    知道的啊。）、（被告：怎樣啊？），（許政庭：要跟你借
    500。）、（被告：你看能不能整數，不要常常這樣，500很
    難跟人家講。），（許政庭：我過去你那邊，方便嗎？）、
    （被告：我說500 ，很難跟人家講的啦。），（許政庭：是
    別人要的，不是我要的，要我跟借，我這邊不方便，想說你
    那邊方便嗎？）、（被告：等一下再打給我，看怎樣啦。）
    ；〔105年11月13日3時53分許〕（被告：等一下就過去。）、
    （許政庭：過去哪？），（被告：你那邊）、（許政庭：不
    用啦，我直接過去你家樓下等就好。），（被告：不用啦。
    ）；〔105年11月13日21時35 分許〕（被告：你在哪？）、（
    許政庭：我家阿。），（被告：我等一下準備給你）、（許
    政庭：好）；〔105年11月13日21時49 分許〕（許政庭：我在
    下面。）、（被告：好，你等我一下。）；【附表一編號4
    部分】〔105年11月20日19時38分許〕（許政庭：你在哪？）
    、（被告：在家啊。），（許政庭：你那邊方便嗎？拿500
    借我）、（被告：你過來再講。）；〔105年11月20日19時44
    分許〕（許政庭：我在下面）、（被告：好）；〔105年11月2
    0日21時42分許〕（許政庭：我在樓下）、（被告：我還沒去
    ，我朋友還沒到。）；〔105年11月20日〕（許政庭：我在下
    面。）、（被告：我丟下去給你，好嗎？），（許政庭：我
    在下面耶。）、（被告：我用紙包起來，丟下去給你。）、
    （許政庭：好。）」等內容（見偵字卷第13頁至第13頁背面
    ），有通訊監察譯文1 份在卷可稽，此與證人許政庭前揭於
    警詢、偵訊及本院審理時所述相合。又參以被告與證人許政
    庭之通訊監察譯文內容：「……（許政庭：要跟你借500 。）
    、（被告：你看能不能整數，不要常常這樣，500 很難跟人
    家講），（許政庭：我過去你那邊，方便嗎？）、（被告：
    我說500 ，很難跟人家講的啦。）……」等情（見偵字卷第13
    頁），衡諸事理常情，果若證人許政庭是向被告借款，被告
    理應回答是否借款，而非「你看能不能整數，不要常常這樣
    ，500 很難跟人家講」，自其等對話內容前後脈絡，可悉被
    告與證人許政庭間應係以「借款500」作為「購買500 元之
    安非他命」的暗語行話乙節無訛。況被告於偵訊時亦曾自承
    ：附表一編號3 部分，當時伊與證人許政庭在講電話，通話
    內容是在講本來要拿安非他命給證人許政庭，證人許政庭有
    到伊之該住處樓下萊爾富便利商店；附表一編號4 部分，伊
    有向證人許政庭收錢等語歷歷（見偵緝字卷第71頁），且與
    前開通訊監察譯文互核以觀，可知若非被告已與證人許政庭
    以「借款500」 為雙方交易甲基安非他命時之暗語達成合意
    ，證人許政庭何須前往被告之該住處樓下，並將錢交付予被
    告，是認附表一編號3、4部分，證人許政庭確實在通話中與
    被告討論第二級毒品甲基安非他命之交易，且附表一編號3
    、4二次均係購買500 元之甲基安非他命等節，至為明確。
    被告及辯護意旨前揭⑶、⑷、⑸，均為事後卸責之詞，不足採
    信。
 2、按販賣毒品行為之完成與否，胥賴標的物之是否交付作為既
    、未遂之標準（見最高法院101年度第10 次刑事庭會議〔一〕
    意旨參照）。查證人許政庭於警詢、偵訊時均證稱：附表一
    編號3、4部分之二次交易安非他命均有成功等語（見偵字卷
    第11頁至第11頁背面），與其於本院審理時證稱：附表一編
    號3部分，伊沒有拿到毒品云云（見本院卷第172頁至第173 
    頁），互核比對，並不一致，然證人許政庭於本院審理時證
    稱：伊之前警詢、偵訊時之證述內容，是依照當時記憶誠實
    地和警察、檢察官說，警詢、偵訊時之證述內容是在印象比
    較深刻的狀況下回答，剛剛所說的因距離案發太久了，所以
    記不起來等語（見本院卷第174 頁）；又觀通訊監察譯文內
    容，被告與證人許政庭就附表一編號3部分：「〔105年11月1
    3日3時53 分許〕（被告：等一下就過去）、（許政庭：過去
    哪？），（被告：你那邊。）、（許政庭：不用啦，我直接
    過去你家樓下等就好。）……〔105年11月13日21時35分許〕……
    （被告：我等一下準備給你）、（許政庭：好。），〔105年
    11月13日21時49 分許〕（許政庭：我在下面）、（被告：好
    ，你等我一下）」；而被告與證人許政庭就附表一編號4部
    分：「〔105年11月20日22時53分許〕（許政庭：我在下面）
    、（被告：我丟下去給你，好嗎？），（許政庭：我在下面
    耶）、（我用紙包起來，丟下去給你），（許政庭：好）」
    等情（見偵字卷第13頁至第13頁背面）；參以證人許政庭於
    偵訊及本院審理時證稱：附表一編號4 部分，被告當時是用
    夾鏈袋包裝安非他命，外面有包菸盒的透明塑膠袋，再包衛
    生紙用橡皮筋綁起來再丟下來等語（見偵字卷第38頁；本院
    卷第180頁至第181頁），足見附表一編號3 部分，被告曾欲
    將第二級毒品甲基安非他命送至證人許政庭處，但因證人許
    政庭稱可至被告之該住處，其等遂將該次交易地點改至被告
    之該住處樓下；附表一編號4 部分，被告與證人許政庭則係
    約在被告之該住處樓下，由被告將甲基安非他命用夾鏈袋包
    裝後，再包透明塑膠袋、衛生紙，以橡皮筋綁好後再丟下來
    給證人許政庭等節明確，且倘被告所辯為真，其沒有要販賣
    第二級毒品甲基安非他命予證人許政庭之意，衡諸常情，被
    告大可於通話中拒絕或中斷通話，表明拒絕之意，何需在對
    話中稱「我等一下準備給你」、「我丟下去給你」等語。爰
    此，附表一編號3、4部分，證人許政庭應有取得被告所交付
    之第二級毒品甲基安非他命乙節灼然。
 3、另附表一編號4 部分，證人許政庭於警詢、偵訊時證稱：伊
    已先將500 元交付予被告，後來被告才將安非他命包在衛生
    紙內、用橡皮筋綁好後，從樓上丟下樓給伊等語（見偵字卷
    第11頁背面、第38頁），與其於本院審理程序時證稱：是被
    告先將安非他命丟給伊，伊隔天才拿500 元給被告云云（見
    本院卷第182 頁）並不一致，惟衡諸事理常情，販毒者以販
    售毒品作為獲利來源，且此販售毒品行為本身即為不法行為
    ，未能與一般販賣物品產生糾紛後訴諸法律救濟，除非販毒
    者與購毒者間有特殊情誼關係或有其他情形而特別約定，否
    則購毒者未有與購毒者一手交錢、一手交貨，反先將毒品交
    付予購毒者，即存在購毒者其後不給付金錢之風險，是宜認
    證人許政庭應係先將500 元交付予被告後，始在被告之該住
    處樓下等，嗣被告將甲基安非他命用夾鏈袋包裝後，再包透
    明塑膠袋、衛生紙，以橡皮筋綁好後再丟下來給證人許政庭
    等節甚明。是此，關於附表一編號4 之證人許政庭何時交付
    500 元價金予被告部分，應以證人許政庭前於警詢、偵訊時
    之證述內容較為可採。
 4、又查證人許政庭於警詢、偵訊時供稱：附表一編號1、2部分
    所交易安非他命之數量均為0.5 公克云云（見偵字卷第11頁
    至第11頁背面、第38頁），與其於本院審理時具結證稱：附
    表一編號3、4 部分，伊沒有秤過，警詢中所載的0.5公克不
    是伊說的，伊只記得是用500 元買、數量不是伊講的等語（
    見本院卷第180 頁），互核比對，並不一致，且細譯通訊監
    察譯文內容，證人許政庭與被告間之對話內容均未提及其等
    於附表一編號3、4部分所交易甲基安非他命數量為何等情明
    確，是以，附表一編號3、4部分之毒品交易數量，僅有證人
    許政庭之證述，並無其他補強證據足資佐證，應僅能認定附
    表一編號3、4 部分之毒品交易數量不詳。又雖附表一編號3
    、4 部分之毒品交易數量均不詳，然無礙本院認定被告確有
    販買第二級毒品安非他命予證人許政庭，且均交易成功等節
    如前，是辯護意旨前揭⑹之辯詞，礙難採信。
 5、末查辯護意旨雖以前揭⑻辯詞置辯，並提出臺北觀測站之氣
    象資料1份在卷可參（見本院卷第197頁），然臺北市具相當
    之幅員範圍，市區內各行政區域之風速具體狀況，或因當地
    建物多寡、實際場所空間大小而有異，辯護意旨所提出之上
    開資料，無從推論該觀測站之天候、風速是否與被告之該住
    處之實際狀況相符，故此部分辯護意旨欠缺實據，洵不足憑
    。
二、按販賣毒品行為，須行為人主觀上有營利意圖，至於實際上
    是否已經獲利，則非所問；販賣毒品本無一定價格，各次買
    賣之價格，當亦各有差異，隨供需雙方之資力、關係之深淺
    、需求之數量、貨源之充裕與否、販賣者對於資金之需求如
    何及殷切與否，以及政府查緝之態度，進而為各種不同之風
    險評估，而為機動性之調整，是其價格標準，自非一成不變
    ，且販賣者從各種「價差」、「量差」或「純度」謀取差額
    作為利潤之方式，或有差異，然其圖利益之非法目的，則屬
    相同，並無二致。經查，被告確有於附表一編號1至4所示之
    時、地販賣如各該編號所示之甲基安非他命予證人許學連、
    許政庭，業經認定如前。衡諸第二級毒品甲基安非他命量微
    價高，依一般社會通念以觀，販賣行為在通常情形下均係以
    牟利為其主要誘因及目的，況被告販賣之數量及次數均非稀
    少，苟非有利可圖，殊無甘冒持有、交付毒品遭查獲之極大
    風險，平白無故為該等交易行為，足認被告確有藉上開販賣
    毒品以從中獲取利潤之意圖甚明。
三、綜上所述，本案事證明確，被告及辯護意旨前揭所辯，為事
    後卸責避重之詞，被告如附表一編號1至4 所示之犯行，均
    堪以認定，應依法論科。
參、論罪科刑之理由
一、論罪及罪數部分按甲基安非他命係毒品危害防制條例第2條
    第2項所定之第二級毒品，不得非法持有及販賣。核被告於
    附表一編號1至4所為，均係犯毒品危害防制條例第4條第2項
    之販賣第二級毒品罪。被告所犯上開各罪間，犯意各別，行
    為互殊，均應予分論併罰。
二、科刑之說明爰以行為人之責任，審酌被告沈益文就附表一編
    號1至4部分，明知甲基安非他命為第二級毒品，戕害身心甚
    鉅，竟為牟取利益，無視國家杜絕毒品犯罪之禁令，竟販賣
    甲基安非他命予他人，其所為非但增加毒品在社會流通之危
    險性，且對國民健康及社會秩序均已造成具體危害，應嚴予
    非難；兼衡酌被告所販賣第二級毒品甲基安非他命之次數、
    所得，被告就附表一編號1至4部分始終否認犯行之態度；並
    衡酌被告所受教育為國中畢業，其曾在市場賣水果、從事汽
    車美容及在麗寶樂園工作，本案案發時在市場工作，平均月
    薪約2、3萬元，後來在麗寶樂園工作月薪約3 萬元，目前未
    婚，尚需扶養在療養院之母親及其兄長之小孩等一切情狀（
    見本院卷第188頁至第189頁），基於規範責任論之非難可能
    性的程度高低與罪刑相當原則，各量處如附表一編號1至4之
    主文欄內所示之刑，並定其應執行刑如主文所示，以資懲儆
    。
肆、沒收
一、按刑法、刑法施行法相關沒收條文於104年12月30日、105年
    6月22日修正公布，並於105年7月1日施行。依修正後之刑法
    第2條第2項「沒收、非拘束人身自由之保安處分適用裁判時
    之法律」、刑法施行法第10條之3第2項「105年7月1 日前施
    行之其他法律關於沒收、追徵、追繳、抵償之規定，不再適
    用」等規定，沒收應直接適用裁判時之法律，且相關特別法
    關於沒收及其替代手段等規定，均應於刑法沒收新制生效施
    行即105年7月1 日後，即不再適用。至刑法沒收新制生效施
    行後，倘其他法律針對沒收另有特別規定，依刑法第11條「
    特別法優於普通法」之原則，自應優先適用該特別法之規定
    。又毒品危害防制條例第18條、第19條關於沒收之規定，亦
    於105年6月22日修正公布，並自105年7月1 日起施行，使上
    開毒品危害防制條例第18條、第19條之修正條文有規定者仍
    能優先於新刑法沒收專章之適用。是關於販賣毒品所用之物
    ，除有修正後刑法第38條之2第2項之情形而得不宣告或酌減
    之外，應逕適用修正後毒品危害防制條例第19條第1 項規定
    ，不問屬於犯罪行為人與否，均沒收之，並適用修正後刑法
    第38條第4 項規定，於全部或一部不能沒收或不宜執行沒收
    時，追徵其價額。再按犯罪所得，屬於犯罪行為人者，沒收
    之。但有特別規定者，依其規定；前二項之沒收，於全部或
    一部不能沒收或不宜執行沒收時，追徵其價額，刑法第38條
    之1第1項、第3項定有明文。
二、查被告於本院準備程序時供稱：通訊監察譯文之內容確實係
    伊講的內容等語（見本院卷第76頁），並有該通訊監察譯文
    1份存卷可佐（見偵字卷第8頁至第8 頁背面、第13頁至第13
    頁背面），可悉附表二編號1所示之行動電話（含SIM卡1 張
    ），均係被告實行附表一編號1至4之犯行時，事實上持以供
    犯罪所用之物，且未有證據證明附表二編號1 所示之行動電
    話（含SIM卡1張）已滅失，故爰就附表二編號1 未扣案之該
    行動電話1支（含SIM卡1張），依毒品危害防制條例第19 條
    第1 項，不問屬於犯罪行為人與否，沒收之，於全部或一部
    不能沒收或不宜執行沒收時，依修正後刑法第38條第4 項規
    定，追徵其價額。
三、再查被告就附表一編號1至4所示販賣毒品所得之交易金額共
    2,500 元（即附表二編號2至5之總和），此屬被告之犯罪所
    得，應依刑法第38條之1第1項規定，諭知沒收；復因上述犯
    罪所得之財物未據扣案，於全部或一部不能沒收或不宜執行
    沒收時，依同條第3項規定追徵其價額。
據上論斷，依刑事訴訟法第299條第1項前段，毒品危害防制條例
第4條第2項、第19條第1項，刑法第11條、第51條第5款、第38條
第4項、第38條之1第1項、第3項，判決如主文。
本案經檢察官游明慧提起公訴，檢察官盧姿如、趙維琦到庭執行
職務。
中　　華　　民　　國 　108　　年　　12　　月　　18　　日
                  刑事第十三庭  審判長法  官  涂光慧
                                      法  官  劉庭維
                                      法　官　吳志強
上正本證明與原本無異。
如不服本判決應於收受送達後10日內向本院提出上訴書狀，並應
敘述具體理由；其未敘述上訴理由者，應於上訴期間屆滿後20日
內向本院補提理由書（均須按他造當事人之人數附繕本）「切勿
逕送上級法院」。
                                      書記官  殷玉芬 
中　　華　　民　　國　 108　　年　　12　　月　　20　　日
附錄本案所犯法條全文
毒品危害防制條例第4條
製造、運輸、販賣第一級毒品者，處死刑或無期徒刑；處無期徒
刑者，得併科新臺幣2千萬元以下罰金。
製造、運輸、販賣第二級毒品者，處無期徒刑或7 年以上有期徒
刑，得併科新臺幣1千萬元以下罰金。
製造、運輸、販賣第三級毒品者，處5 年以上有期徒刑，得併科
新臺幣7百萬元以下罰金。
製造、運輸、販賣第四級毒品者，處3 年以上10年以下有期徒刑
，得併科新臺幣3百萬元以下罰金。
製造、運輸、販賣專供製造或施用毒品之器具者，處1 年以上7
年以下有期徒刑，得併科新臺幣1百萬元以下罰金。
前五項之未遂犯罰之。
【附表一】
編號 交易對象 交易數量及價額（新臺幣） 交易方式及時間、地點 主             文 1 許學連 甲基安非他命（數量不詳）；1,000元。 沈益文基於販賣第二級毒品之犯意，於民國105年11月19日晚上11時55分許至同年月20 日凌晨0時7 分許，在臺北市萬華區某處，以行動電話搭配門號0000000000號與許學連聯繫，隨即於同年月20日凌晨0時7分後某時許，在沈益文位於臺北市○○區○○街00號之住處樓下，由沈益文將甲基安非他命（數量不詳）以1,000 元代價售予許學連。 沈益文販賣第二級毒品，處有期徒刑柒年參月。 2  甲基安非他命（數量不詳）；500元。 沈益文基於販賣第二級毒品之犯意，於105年11月23日中午12時28分許至同日中午12時35分許，在臺北市萬華區某處，以行動電話搭配門號0000000000號與許學連聯繫，隨即於同日中午12時35分後某時許，在沈益文位於臺北市○○區○○○街00號之住處樓下，由沈益文將甲基安非他命（數量不詳）以500元代價售予許學連。 沈益文販賣第二級毒品，處有期徒刑柒年貳月。 3 許政庭 甲基安非他命（數量不詳）；500元。 沈益文基於販賣第二級毒品之犯意，於105 年11月13日凌晨 3時27分許至同日晚上9 時49分許，在臺北市萬華區某處，以行動電話搭配門號0000000000號與許政庭聯繫，隨即於同日晚上9 時49分後某時許，在沈益文位於臺北市○○區○○街00號之住處樓下，由沈益文將甲基安非他命（數量不詳）以500元代價售予許政庭。 沈益文販賣第二級毒品，處有期徒刑柒年貳月。 4  甲基安非他命（數量不詳）；500元。 沈益文基於販賣第二級毒品之犯意，於105 年11月20日晚上7 時38分許至同日晚上10時53分許，在臺北市萬華區某處，以行動電話搭配門號0000000000號與許政庭聯繫，隨即於同日晚上10時53分後某時許，在沈益文位於臺北市○○區○○街00號之住處樓下，由沈益文將甲基安非他命（數量不詳）以500元代價售予許政庭，沈益文收取500元後，將甲基安非他命（數量不詳）以夾鏈袋包裝，再以菸盒外之透明塑膠袋、衛生紙包好，並以橡皮筋綁好後，丟給在該住處樓下之許政庭。 沈益文販賣第二級毒品，處有期徒刑柒年貳月。 
【附表二】
編號 應沒收之物 相關犯罪事實 1 行動電話壹支（含門號○○○○○○○○○○號SIM卡壹張）。 如附表一編號1至4所示。 2 犯罪所得新臺幣壹仟元。 如附表一編號1所示。 3 犯罪所得新臺幣伍佰元。 如附表一編號2所示。 4 犯罪所得新臺幣伍佰元。 如附表一編號3所示。 5 犯罪所得新臺幣伍佰元。 如附表一編號4所示。